# 公司买卖股票的成本如何确定？

提问人：qqq2006 时间：2015-12-14 09:33:30
某公司通过证券交易所购买多种股票，每种股票买卖交易频繁，确定某一种股票卖出时的股票成本如何确定？因为是多次买入，卖出时点的成本计量按照该时点的平均成本还是按照先进先出的原则比较合适？

回答人：chenyiwei
一般用加权平均法较多见。

提问人：qqq2006 时间：2015-12-15 14:37:22
我们按加权平均法进行了测算，投资收益为负数，企业坚持按照单独匹配的原则进行确认投资收益，计算结果为正数

回答人：chenyiwei
实际操作中不可能把不同批次买入的同一种证券分开来核算管理的（持有目的不同、操作部门不同的除外），而且个别认定无实质意义。因此实际操作中（尤其是券商的自营业务）普遍采用加权平均法结转成本。